【裁判字號】    97,上訴,5644
【裁判日期】    971208
【裁判案由】    毒品危害防制條例
【裁判全文】
臺灣高等法院刑事判決                97年度上訴字第5644號
上  訴  人
即  被  告  甲○○
上列上訴人因毒品危害防制條例案件，不服臺灣板橋地方法院97
年度訴字第3911號，中華民國97年10月17日第一審判決（起訴案
號：臺灣板橋地方法院檢察署97年度毒偵字第6265號），提起上
訴，本院判決如下：
    主  文
上訴駁回。
    理  由
一、按提起第二審之上訴，其上訴書狀應敘述具體理由，為第二
    審上訴必備之程式。此觀民國九十六年七月四日修正公布刑
    事訴訟法第三百六十一條第二項之規定甚明。倘上訴理由之
    敘述未合乎具體之要求者，其上訴即屬同法第三百六十二條
    前段所定「上訴不合法律上之程式」，第二審法院應依同法
    第三百六十七條前段之規定，以判決駁回之。至其理由之具
    體與否，屬第二審法院審查範圍，不在第一審法院命補正之
    列，上訴書狀如已敘述理由，無論其具體與否，即無待其補
    提理由書或命補正之問題。此與上訴書狀全未敘述上訴理由
    者，第一審法院依刑事訴訟法第三百六十一條第三項之規定
    ，應定期間先命補正之情形，尚屬有別。又第二審上訴之目
    的，既在於請求撤銷、變更原判決，則所謂「具體理由」，
    自應就原判決如何足以撤銷、如何應予變更之「事實上」或
    「法律上」之具體根據，本於確實之訴訟資料暨原因事實之
    所出，逐一敘述、記載，必已具體指出原判決事實認定有如
    何之錯誤，法律之適用有如何違誤之處，而足以動搖原判決
    使之成為不當或違法而得改判之事由；必要時並應提出有利
    於己之事證，期使第二審法院採納，俾為有利於上訴人之認
    定，始屬合法。是倘上訴人之上訴書狀雖敘述上訴理由，但
    僅泛言原判決認定事實錯誤、違背法令、量刑失之過重或輕
    縱等情詞，而未依上揭意旨指出具體事由，或形式上雖已指
    出具體事由，然該等事由縱使屬實，亦不足以認為原判決有
    何不當或違法，或其所陳之事由，與訴訟資料所載不相適合
    ，或所指摘原判決之「不當」或「違法」根本不存在者，皆
    難謂其實質上已符合具體理由之要件。
 二、本件上訴人即被告甲○○提起上訴，經核其上訴狀僅泛稱：
    被告對所犯之罪深感悔悟，家人亦曉以大義，請給予一次自
    新機會，能讓被告自費以美沙東替代療法治療云云，就原判
    決認定事實、適用法律及量刑等事項，有何不當或違法之處
    ，並未具體指摘，自非屬上訴第二審之具體理由。且九十七
    年四月三十日修正之毒品危害防制條例第二十四條僅規定，
    檢察官可為附命完成戒癮治療之緩起訴處分，並未規定法院
    得就檢察官已經提起公訴之案件，以被告在醫療機構進行替
    代療法治療之判決代替刑罰，上訴意旨顯有誤會。是被告上
    訴所陳，顯不足以認定原判決有何不當或違法之處，難謂其
    實質上已符合具體理由之要件，其上訴自不合法律上之程式
    ，爰不經言詞辯論予以駁回。
三、據上論斷，應依刑事訴訟法第三百六十七條前段、第三百七
    十二條，判決如主文。
中    華    民    國    97    年    12    月    8     日
                刑事第十八庭審判長法  官  吳鴻章
                                  法  官  陳健順
                                  法  官  徐昌錦
以上正本證明與原本無異。
如不服本判決，應於收受送達後10日內向本院提出上訴書狀，其
未敘述上訴之理由者並得於提起上訴後10日內向本院補提理由書
（均須按他造當事人之人數附繕本）「切勿逕送上級法院」。
                                  書記官  王韻雅
中    華    民    國    97    年    12    月    8     日


司法院資訊處製作；財團法人民間司法改革基金會備份。
